【裁判字號】    99,抗,70
【裁判日期】    990408
【裁判案由】    本票裁定
【裁判全文】
臺灣臺中地方法院民事裁定               99年度抗字第70號
抗  告  人  甲○○
相  對  人  乙○○
上列當事人間聲請本票准許強制執行事件，抗告人對於民國99年
2月23日本院司法事務官所為99年度司票字第907號裁定提起抗告
，本院合議庭裁定如下：
    主    文
抗告駁回。
抗告程序費用新臺幣壹仟元由抗告人負擔。
    理    由
一、按執票人向本票發票人行使追索權時，得聲請法院裁定後強
    制執行，票據法第 123條定有明文。又本票執票人，依票據
    法第 123條規定，聲請法院裁定許可對發票人強制執行，係
    屬非訟事件，此項聲請之裁定，及抗告法院之裁定，僅依非
    訟事件程序，以審查強制執行許可與否，並無確定實體上法
    律關係存否之效力，法院僅就本票形式上之要件是否具備予
    以審查，即為已足，如發票人就票據債務之存否有爭執時，
    應由發票人提起確認之訴，以資解決，最高法院著有56年台
    抗字第714號、57年台抗字第76號判例可資參照。
二、本件相對人主張：其執有抗告人於民國98年11月11日所簽發
    ，面額新台幣（下同）645,000元，到期日99年1月1日之本
    票1紙，並免除作成拒絕證書，詎屆期提示未獲付款，依票
    據法第123條規定聲請裁定許可強制執行等情，已據相對人
    提出本票1紙為證。原裁定予以准許，即無不合。
三、抗告意旨略以：抗告人自98年4月起向相對人所開設之高利
    公司借款350,000元，利息為月利率4%，分12期攤還，並於
    借款之初，即預扣利息及第1個月之本利款。抗告人還款至
    同年11月，因急需現金又向高利公司借款400,000元，利息
    同上，分15期攤還，扣除前筆欠款、預扣1個月之本利款及
    手續費，抗告人僅取得182,000元，相對人卻同時要求抗告
    人簽發系爭本票作為還款擔保。嗣高利公司遭高雄市苓雅分
    局查獲，相對人因涉重利罪遭移送，故本案應待該刑案結案
    後再做處理等語。
四、經查，抗告人抗告所執上述事由，係實體上之爭執，非本件
    非訟程序得審究。系爭本票形式上之要件既已具備，即應准
    許為強制執行之裁定，是原審所為之裁定於法並無違誤，抗
    告意旨請求廢棄原裁定，為無理由，應予駁回。
五、據上論結，本件抗告為無理由，依非訟事件法第46條、第21
    條第2項、第24條第1項，民事訴訟法第 495條之1第1項、第
    449條第1項、第78條，裁定如主文。
中    華    民    國    99    年    4    月      8    日
                  民事第三庭  審判長法  官  許秀芬
                                    法  官  許石慶
                                    法  官  曹宗鼎
上正本係照原本作成。
本裁定不得再抗告。
中    華    民    國    99    年    4    月      9    日
                                    書記官

司法院資訊處製作；財團法人民間司法改革基金會備份。
